臺灣高等法院民事判決　　　　　　　　　94年度再易字第37號
再審原告　　己○○
　　　　　　丁○○
　　　　　　甲○○
　　　　　　辛○○
　　　　　　戊○○○
　　　　　　丙○○○○○○
　　　　　　庚○○
共　　　同
訴訟代理人　江松鶴律師
再審被告　　乙○○原名江政雄.
訴訟代理人　林辰彥律師
複代理人　　黃淑怡律師
　　　　　　趙佑全律師
上列當事人間，因拆屋還地事件，再審原告對於中華民國94年 2
月 2日本院93年度上易字第1017號確定判決，提起再審之訴，本
院判決如下：
    主  文
再審之訴駁回。
再審訴訟費用由再審原告等負擔。
    事實及理由
一、再審原告等起訴主張：再審被告與再審原告等之間拆屋還地
    事件，94年2月2日本院93年度上易字第1017號確定判決，有
    「當事人發見未經斟酌之證物，或得使用該證物，如經斟酌
    可受較有利益之裁判」之再審事由，依民事訴訟法第496 條
    第1項第13款、第497條、第499條第1項、第500條第1項之規
    定，求為 (一)本院93年度上易字第1017號確定判決廢棄。(
    二) 再審被告在前訟訴程序第一審之訴及假執行之聲請均駁
    回。(三)前訴訟程序及再審之訴訟費用，均由再審被告負擔
    之判決。
二、再審被告則以：再審原告等與再審被告間拆屋還地事件，於
    前揭本院93年度上易字第1017號判決確定後，於其與再審被
    告所簽訂之「房屋委建合約書」上偽造、增載合約內容，豈
    得資為新證據，而據以提起再審之訴，其提起再審之訴為無
    理由，應予駁回等語資為抗辯；並聲明：(一)再審之訴駁回
    。(二)再審之訴訟費用由再審原告負擔。
三、按：再審之訴顯無再審理由者，得不經言詞辯論，以判決駁
    回之。民事訴訟法第502條第2項定有明文。查民事訴訟法第
    496條第1項第13款規定「當事人發見未經斟酌之證物或得使
    用該證物者」，所謂證物，專指物證而言，不包含人證在內
    ；且指前訴訟程序事實審之言詞辯論終結前已存在之證物，
    因當事人不知有此致未經斟酌，現始知之；或雖知有此而不
    能使用者而言。本件再審原告等據以提起本件再審之訴，無
    非以其所提出再審原告辛○○於66年 7月10日與再審被告乙
    ○○(即江政雄)所簽訂房屋委建合約書，業經再審原告辛○
    ○尋獲，原確定判決如經斟酌其上所記載：「1. (包括陽台
    騎樓在內)2.( 包括後園圍牆、排水溝、化糞池在內)」之內
    容，可受較有利益於再審原告之判決為其論據；惟查再審原
    告所提出上開之證物，於前訴訟程序言詞辯論終結前即已存
    在，為再審原告等所知，無不能使用之情形，又未據再審原
    告舉證證明其於前訴訟程序有不能使用之情形，且其所提出
    前揭與再審被告簽訂之「房屋委建合約書」，與再審被告所
    提出「房屋委建合約書」之內容不同，尚難認可受較有利益
    於再審原告之判決，其提起本件再審之訴，顯無理由；至於
    再審原告呂重慶(即呂濱)另以請求傳訊證人陳金隆，以資
    證明其母親之身分，為其提起本件再審之訴之事由；惟依前
    述說明民事訴訟法第496條第1項第13款所規定之證物，專指
    物證，不包含人證在內；其提起本件再審之訴，亦顯無理由
    ；從而，本件再審原告等提起本件再審之訴，依首揭法條規
    定，均顯無理由，得不經言詞辯論，逕以判決駁回之。
據上論結，本件再審之訴顯無理由，爰判決如主文。
中　　華　　民　　國　　94　　年　 　7　　月　　15  　日
                  民事第五庭    審判長法　官  林丁寶
　　　　　　　　　　　      　　　　　法　官  高鳳仙
　　　　　　　　　　　      　　　　　法　官  陳博享
正本係照原本作成。
不得上訴。
中　　華　　民　　國　　94　　年　　7 　　月　　15　　日
　　　　　　　　　　　　　　　　　　　書記官   鄭靜如
